臺灣嘉義地方法院刑事判決                            九十年度易字第九七五號
    公  訴  人  臺灣嘉義地方法院檢察署檢察官
    被      告  乙○○
右列被告因竊盜案件，經檢察官提起公訴（九十年度偵字第七○四六號），本院判決
如左：
    主  文
乙○○共同踰越牆垣竊盜，累犯，處有期徒刑肆月，如易科罰金，以參佰元折算壹日
。
    事  實
一、乙○○前因竊盜案件，經本院於民國（下同）八十五年九月二十六日，以八十五
    年度易字第一四九二號判處有期徒刑五月確定，並於八十六年四月十七日服刑執
    行完畢。詎其不知悔改，竟基於意圖為自己不法所有之犯意聯絡，夥同丙○○（
    另經移送本院九十年度易字第六一五號併案審理中）共乘乙○○使用之車牌號碼
    ＵＮＮ─四四○號機車，於九十年十月四日凌晨三時許，至甲○○設於嘉義縣水
    上鄉南和村四十六號北方二百公尺之無人看守工寮圍牆旁，由乙○○在圍牆外把
風，丙○○徒手翻牆進入工寮內（無故侵入建築物部分未據告訴），竊取甲○○
    所有之汽缸床二個（上有甲○○所寫的記號：Ｔ○○２Ａ２○、Ｈ○５２○，每
    個約值新台幣五千元），得手後，康、張二人即以上開機車載運二個汽缸床返回
    康家，到了同日上午七時許，康、張二人再共乘上開機車載運上開汽缸床至徐淑
    真經營設於嘉義縣水上鄉○○路第二九一號之第一資源回收場附近，丙○○下車
    等候，由乙○○騎機車將上開二個汽缸床載入第一資源回收場變賣，得款新台幣
    （下同）一百六十元，留供二人使用。後來甲○○發覺工寮內物品遭竊，四處尋
    找，在第一資源回收場尋獲上開二個汽缸床，因而報警循線查知上情。
二、案嘉義縣警察局報請台灣嘉義地方法院檢察署檢察官偵查起訴。
    理  由
一、(一)本院審理後，被告乙○○承認犯下前述竊盜犯行（見本院九十一年五月十四日
    審判筆錄），核與被害人甲○○所陳述的被害情節相符（見警卷第九頁背面及第
    十頁），此外，又有證人徐淑真之證詞（見警卷第七頁及背面）、被害報告單、
    汽缸床照片二幀、贓物責付保管單（見警卷第十一頁至第十三頁）等件附卷可資
    證明，乙○○的自白與事實相符，可以採信。
(二)本院認為另案被告丙○○確實與本件被告乙○○共同犯下前述竊盜犯行，理由
    如下：經審理後，丙○○雖然從警訊時就不承認與乙○○共犯前述竊盜犯行，而
    且辯稱：本件竊盜發生時，我已一年沒看過乙○○，不可能與乙○○一起偷東西
    ，乙○○是亂說的，我完全不知道本件竊盜的事等語，但是：
    (1)證人丁○○即乙○○的朋友在本院結證稱：「（本院問）九十年十月四日有無
      看到丙○○？答：當天約七時多時，我去載乙○○姐姐的兒子，我有看到丙○○，而且他們機車踏板上有放東西，準備要騎機車出門，我不曉得乙○○有沒
      有看到我，我沒有跟乙○○他們打招呼，然後小孩出來，我就載小孩出去了，
      康張二人應該是我之後出門的，我確實有看到丙○○等語明確（見本院九十一
      年四月十一日審判筆錄），可見丙○○所說「本件竊盜發生時，我已一年沒看
      過乙○○」的話，並不確實，足信丙○○的辯詞頗有可疑之處。
    (2)次查，乙○○在警訊時就已承認：上開二個汽缸床是我夥同我同學張國鏢的
      哥哥丙○○，去水上鄉南和村的田野工寮竊取的，張國鏢爬牆進入，我在外接
      應，我們只偷兩個汽缸床，是我轉賣的等語明確（見警卷第一頁背面及第二頁
      ）；而且乙○○在偵查時也承認：汽缸床是丙○○於九十年十月四日凌晨二
      點許，到粗溪村居所找我，因為之前我有在經濟上收容丙○○一陣子，他來我
      家住，他說要回報我，就介紹一條財路，我沒思索就跟他去，我騎我的機車載
      他，車號ＵＮＮ─四四○號機車，到達時已清晨三點多，丙○○爬牆過去，他
      叫我在那邊看有人來就走開，不要管他，他把汽缸床從圍牆內丟出來，自己把
      汽缸床搬到機車上，汽缸床是我賣的，丙○○不敢去，因為他之前有偷拿電線
      去賣過，也是賣給第一資源回收場，我賣一百六十元，錢都交給丙○○等詞（
      見偵卷第十一頁背面及第十二頁）；然後乙○○在審理時也說：（本院問）
      詳述九十年十月四日偷竊的經過？答：當天丙○○於清晨二點多到我家，在我
      房間窗前敲窗，說有好事要報給我知道，我說有什麼好事，他就帶我出去，我
      騎ＵＮＮ─四四○號機車載丙○○，到了水上鄉南和村四十六號北方二百公尺
      工寮，當時我就知道要做什麼事，要偷東西，我說那是不好，那是違法的，我
      就想回去，他就說沒有關係，不讓我回去，丙○○就跳進去被害人工寮偷了二
      個汽缸床，約四點多我們把汽缸床帶回我家，我回家後在客廳看電視，丙○○
      就待在我房間裡，到了七點多，我們再騎ＵＮＮ─四四○號機車把汽缸床載出
      去賣，我也載丙○○，載到徐淑真所經營的回收場變賣，是我進去賣錢，丙○○不敢進去賣，從我家要去賣汽缸床時，在我家大門口遇到丁○○。但那時我
      沒有看到丁○○，可是丁○○有看我們載汽缸床正要出門等語（見本院九十一
      年四月十一日審判筆錄）；本件被告乙○○在警訊、偵查與審理中的陳述都
      很詳盡清楚，而且相符並無矛盾，未見破綻，可見乙○○的供詞應有一定可信
      度。
    (3)再查，本院將乙○○與丁○○隔離，分別訊問關於「乙○○如何知道丁○○有
      看到康、張二人於竊盜當天上午七時許，騎機車載汽缸去賣」一事，結果乙○○供稱：（本院問）竊盜當天既然你沒有看到丁○○，怎麼知道丁○○看到
      你？答：我是於九十一年三月十九日庭訊回家後，晚上近六時許在家裡前路燈
      旁向丁○○提起本件案子，丁○○才說他有看到我們，當時我姐姐也在場等語
      ；而丁○○亦結證稱：（本院問）你何時向被告提起你有看到丙○○？答：
      上個月乙○○有一次開完法院的庭，我下班到康家向我提起，我跟乙○○講的
      ，我有看到丙○○，當時是晚上六、七時點在康家路燈下說的等語（見本院九
      十一年四月十一日審判筆錄），二人所述相同，這也解釋了乙○○在警訊時及
      偵查中，因為不曉得丁○○看見前開載汽缸去賣的事，所以遲至審理時才提出
      丁○○為本件人證。
    (4)復查，丙○○於偵訊中已自承：「（是否認識乙○○？）答：認識，他是我弟
      弟的同學，我去他那裡粗溪村處住了一個月左右，去年（本院按指八十九年）
      十月份的事‧‧‧」及「我與乙○○無仇」等語在卷（見偵卷第十六頁背面、
      第十七頁背面），顯見本件被告與丙○○間素無冤仇，而且甚有情誼，另丙○○於本院於審理時亦自承與證人丁○○並無怨仇等語在卷（見本院九十一年四
      月十一日審判筆錄），可知乙○○與丁○○對於丙○○應無設詞陷害之理。
    (5)綜上，本件被告乙○○既已詳述與丙○○共犯前開竊盜犯行之情，而丙○○所
      辯之詞又有可疑不實之處，再乙○○與丁○○又無陷害丙○○之理，堪信乙○○所供與丙○○共同行竊之事應屬真實，丙○○所辯，難謂真正。
    (三)本件事證已臻明確，被告乙○○共同竊盜犯行，堪予認定。
二、被告乙○○所觸犯的是刑法第三百二十一條第一項第二款之踰越牆垣竊盜罪；又
    起訴書原認被告觸犯刑法第三百二十條第一項之普通竊盜罪，經蒞庭檢察官於審
    理時變更在卷。本件被告與丙○○二人就此竊盜犯行有犯意聯絡及行為分擔，應
    論以共同正犯。本件被告前因竊盜案件，經本院以八十五年度易字第一四九二號
    判處有期徒刑五月確定，並於八十六年四月十七日服刑執行完畢等情，有其台灣
    高等法院被告全國前案紀錄表、台灣嘉義地方法院檢察署刑案資料查註紀紀錄表
    可查，其於五年以內再犯本件有期徒刑以上之罪，為累犯，依刑法第四十七條規
    定應加重其刑；另被告因一時貪慾致罹刑章，而其所得財物甚少，情輕法重，堪
    予憫恕，雖科以法定最低度之刑猶嫌過重，爰依刑法第五十九條規定，減輕其刑
    ；並依同法第七十一條規定先加後減。爰審酌被告乙○○犯罪之動機、僅擔任把
    風工作、及其品性、生活狀況、國中畢業、所竊物品之價值非鉅、犯後坦承犯行
    等一切情狀，量處如主文所示之刑，並諭知易科罰金之折算標準。
據上論斷，應依刑事訴訟法第二百九十九條第一項前段，刑法第二十八條、第三百二
十一條第一項第二款、第四十七條、第五十九條、第四十一條第一項前段，罰金罰鍰
提高標準條例第一條前段、第二條，判決如主文。
本案經檢察官游悅晨到庭執行職務。
中    華    民    國        九十一    年      五      月      二十八    日
                                      臺灣嘉義地方法院刑事第二庭
                                          法  官  盧  鳳  田
右正本證明與原本無異。
如不服本判決，應於判決送達後十日內，向本院提出上訴狀（應附繕本）。
中    華    民    國        九十一    年      五      月      二十八  日
                                          書記官  林  秀  惠
附錄本案論罪科刑法條全文：
中華民國刑法第三百二十一條：
犯竊盜罪而有左列情形之一者，處六月以上五年以下有期徒刑：
一  於夜間侵入住宅或有人居住之建築物、船艦，或隱匿其內而犯之者。
二  毀越門扇、牆垣或其他安全設備而犯之者。
三  攜帶兇器而犯之者。
四  結夥三人以上而犯之者。
五  乘火災、水災或其他災害之際而犯之者。
六  在車站或埠頭而犯之者。
前項之未遂罰之。
